# 求助陈版主！！

提问人：125430194 时间：2017-03-13 09:50:20
甲公司有十多个全资子公司，其中A、B、C三个全资子公司是新成立的壳公司，甲公司按照业务板块将主要资产和负债拆分后分别装入A、B、C公司，拆分出去的资产占比应该在80%以上，子公司按照账面价值入账。 对于这些事项应该是适用《国家税务总局关于纳税人资产重组有关增值税问题的公告》（财税（ 2013 ） 66 号）。。。。等等一系列文件的。 财税〔 2009 〕 59 号当中对资产收购、合并、分立等定义说明时都提到了支付对价，上述资产拆分没有涉及任何对价。 那么对于这种事项我们财务上如何定义呢？属于资产收购？企业分立？还是增资？哪个更合适？

回答人：chenyiwei
会计上对这类按照业务板块重组集团内资产和负债的业务，在三家新设立子公司的角度，是同一控制下的企业合并；在甲公司的角度，是其控制范围内的经济资源重组，最终对其合并报表无影响。